【裁判字號】    89,上易,2454
【裁判日期】    890815
【裁判案由】    竊盜等
【裁判全文】
臺灣高等法院刑事判決                     八十九年度上易字第二四五四號
    上  訴  人
    即  被  告  甲○○
右上訴人因竊盜案件，不服台灣新竹地方法院八十九年度易字第三二六號，中華民國
八十九年五月二十四日第一審判決（起訴案號：台灣新竹地方法院檢際署八十九年度
偵字第一一九三號），提起上訴，本院判決如左：
    主    文
上訴駁回。
    事    實
一、甲○○曾於民國（下同）八十五年間因違反麻醉藥品管理條例、竊盜案件，經臺
    灣板橋地方法院分別判處有期徒刑六月、九月，後經定其應執行刑為一年二月，
    又因違反麻醉藥品管理條例案件，經台灣板橋地方法院判處有期徒刑七月，接續
    執行於八十六年十二月五日假釋交付保護管束，於八十七年七月七日假釋期滿執
    行完畢。猶不知悛悔，竟意圖為自己不法之所有，於八十九年一月底，在台北縣
    蘆洲鄉○○路，侵占乙○○所遺失之摩托羅拉行動電話乙支。復於同年二月十七
    日十九時三十分許，另行起意，意圖為自己不法之所有，在新竹市○○路民富國
    小旁，趁陳明朗所有之車號ＪＴ一五八三號自用小客車車門未上鎖之際，開啟該
    車之行李箱，竊取置於行李箱內陳明朗所有，內含帳號0000000郵政存簿
    一本、帳號00000000000世華聯合商業銀行存摺一本及帳號0000
    0000、序號ＡＡ0000000至ＡＡ0000000之新竹國際商業銀行
    支票共十八張之黑色手提袋一只，得手後行將逃逸之際，當場為警查獲。
二、案經新竹市警察局報請台灣新竹地方法院檢察署檢察官偵查起訴。
    理      由
一、按一人犯數罪者，為相牽連之案件；數同級法院管轄之案件相牽連者，得合併由
    其中一法院管轄，刑事訴訟法第七條第一款、第六條第一項分別定有明文。如同
    一法院所管轄之案件為相牽連之案件，依舉輕以明重之原則，自得合併由該法院
    管轄，經查本件被告甲○○被訴涉犯刑法第三百三十七條之侵占遺失物罪嫌部分
    ，被告住所在台北縣，犯罪地又係在台北縣，此部份犯罪與刑事訴訟法第七條、
    第六條所定牽連管轄要件相符，原審自應就此部分有管轄權，實堪認定，合先敘
    明。
二、右揭犯罪事實，業據被告甲○○於偵查、原審（見偵查卷第五頁、第十九頁、原
 審卷第二十三頁）及本院審理時坦承不諱，核與被害人陳明朗於警訊中及原審審
    理時、乙○○於警訊時指述情節相符（見偵查卷第六頁背、八頁背、原審卷第二
    十二頁），又有被害人陳明朗及乙○○所出具之贓證物品認領保管收據二紙附於
    偵查卷可稽（見偵查卷第十一頁、十二頁），事證明確，被告犯行堪以認定。
三、核被告所為，係犯刑法第三百三十七條侵占遺失物罪及刑法第三百二十條第一項
    之竊盜罪，被告所犯上開二罪間，犯意各別，行為互殊，應分論併罰。被告係趁
    被害人陳明朗之自小客車車門未上鎖之際，開啟行李箱竊取陳明朗所有之黑色皮
    包一只，已如前述，被害人陳明朗亦到庭證稱在卷（見原審卷第二十二頁），公
    訴人誤認被告係以自備鑰匙破壞上開自小客車，自有未洽。又查被告曾於八十五
    年間因違反麻醉藥品管理條例、竊盜案件，經臺灣板橋地方法院分別判處有期徒
    刑六月、九月，後經定其應執行刑為一年二月，又因違反麻醉藥品管理條例案件
    ，經台灣板橋地方法院判處有期徒刑七月，接續執行於八十六年十二月五日假釋
    交付保護管束，於八十七年七月七日假釋期滿執行完畢，有卷附臺灣新竹地方法
    院檢察署刑案資料查註紀錄表、臺灣高等法院被告全國前案紀錄表可按（見原審
    卷第七頁），其受有期徒刑之執行完畢，五年內再犯有期徒刑以上之罪（竊盜罪
    部分），為累犯，應就竊盜罪部分依法加重其刑。原審審酌被告雖素行不佳，惟
    犯後坦認犯行，態度良好，且被害人所受損害程度尚輕等一切情狀，就竊盜部分
    量處有期徒刑伍月；就侵占遺失物部分，處罰金仟元，如易服勞役，以佰元
    折算壹日。至扣案之瑞士刀一支（見偵查卷第十七頁），被告否認係供犯罪所用
    ，且被害人陳明朗所有前開車輛並未遭破壞，業據被害人陳明朗於原審審理時陳
    述在卷（見原審卷第二十二頁），復無證據足以證明係被告犯罪所用之物，爰不
    予宣告沒收等情，經核認事用法均無不當，量刑亦稱妥適，被告上訴意旨陳稱因
    一時醉意而犯竊盜等情，懇請從輕量刑之詞，為無理由，應予駁回。
據上論斷，應依刑事訴訟法第三百六十八條，判決如主文。
本案經檢察官陳維練到庭執行職務。
中    華    民    國    八十九    年      八        月      十五        日
                        臺灣高等法院刑事第一庭
                            審判長法  官  李  相  助
                                  法  官  王  振 興
                                  法  官  蔡  光  治
右正本證明與原本無異。
不得上訴。
                                  書記官  王  才  生
中    華    民    國    八十九    年      八        月      十八        日
附錄：本案論罪科刑法條全文
刑法第三百二十條第一項
意圖為自己或第三人不法之所有，而竊取他人之動產者，為竊盜罪，處五年以下有期
徒刑、拘役或五百元以下罰金。
刑法第三百三十七條
意圖為自己或第三人不法之所有，而侵占遺失物、漂流物或其他離本人所持有之物者
，處五百元以下罰金。


司法院資訊處製作；財團法人民間司法改革基金會備份。
